【裁判字號】    95,再,69
【裁判日期】    951219
【裁判案由】    侵權行為損害賠償
【裁判全文】
臺灣高等法院民事裁定                    95年度再字第69號
再審  原告  乙○○
再審  被告  甲○○原名林於忠.
上列當事人間侵權行為損害賠償事件，再審原告對於中華民國95
年 8月16日本院95年度訴字第32號確定判決，提起再審之訴，本
院裁定如下：
    主      文
再審之訴駁回。
再審訴訟費用由再審原告負擔。
    理      由
一、按提起民事再審之訴，應於30日之不變期間內為之，又該期
    間自判決確定時起算，判決於送達前確定者，自送達時起算
    ，民事訴訟法第 500條第1項、第2項定有明文。查兩造間本
    院民國（下同）95年度訴字第32號侵權行為損害賠償事件業
    於95年 8月16日判決，該判決正本之送達，因未獲會晤再審
    原告，亦無受領文書之同居人或受僱人，而於95年 8月24日
    寄存於基隆市警察局第 1分局忠二路派出所，有送達證書附
    卷可稽（原確定判決卷第133頁），依民事訴訟法第138條第
    2 項規定，自寄存之日起經10日發生效力，即自95年9月3日
    發生送達之效力，再審原告雖於95年9月7日聲明上訴，惟嗣
    於95年11月 6日到院表明撤回上訴，有民事聲請上訴狀、準
    備程序筆錄在卷可憑（原確定判決卷第136頁、第162頁），
    並經本院調取該事件全卷審閱無訛，則上開判決於95年 9月
    23日屆滿20日，因該日為星期六放假日，以次次日代之，故
    上開判決於95年 9月25日告確定，再審原告於95年10月14日
    提出聲請再審狀，核與上開規定相符，合先敘明。
二、按提起再審之訴，應依民事訴訟法第 501條第1項第4款表明
    再審理由，及關於再審理由並遵守不變期間之證據，此為必
    須具備之程式。所謂表明再審理由，必須指明確定判決有如
    何合於法定再審事由之具體情事始為相當，倘僅泛言有何條
    款之再審事由，而無具體情事者，仍難謂已合法表明再審事
    由。既未合法表明再審事由，即為無再審之事由，性質上無
    庸命其補正（最高法院61年台再字第 137號判例意旨參照）
    。
三、經查，本件再審原告對於上開確定判決提起再審之訴，聲明
    廢棄原確定判決，嗣於本院就其請求再審被告給付新台幣（
    下同）10萬元部分，聲明予以撤回，而就其請求再審被告登
    報道歉部分，聲明變更為請求再審被告賠償5萬元 。再審原
    告雖主張原確定判決有民事訴訟法第 496條第1項第1款適用
    法規顯有錯誤、第2款判決理由與主文顯有矛盾及第497條重
    要證物漏未斟酌之再審事由，惟綜觀其提出之再審理由狀，
    僅在指摘原確定判決誤載得提起第三審上訴，未將刑事判決
    認定之事實結果記明於判決，疏於調查或誤會將另案刑事誣
    告之賠償請求混為一談云云，而未就原確定判決之理由有何
    合於上開再審事由之具體情事加以指摘。則再審原告既未敘
    明原確定判決有何合於法定再審事由之具體情事，揆諸前開
    說明，自難認其再審之訴為合法。
四、據上論結，本件再審之訴為不合法，爰裁定如主文。
中    華    民    國    95    年    12    月    19    日
                    民事第十五庭
                        審判長法  官  黃騰耀
                              法  官  許文章
                              法  官  黃國永
正本係照原本作成。
如不服本裁定，應於收受送達後10日內向本院提出抗告狀，並應
繳納抗告費新台幣１千元。
中    華    民    國    95    年    12    月    21    日
                              書記官  葉國乾


司法院資訊處製作；財團法人民間司法改革基金會備份。
